Quentin Pleplé

gpleple.com quentin.pleple@gmail.com 06 84 94 47 26 Paris, France

Je suis passionné par l'IA générative, les technos web, l'infrastructure cloud, mais aussi la production, la supply chain et... la comptabilité! Fort de 15 ans d'expérience, je cherche un poste de direction dans le domaine de l'IA générative.

EXPÉRIENCE

Lead Generative Al Architect, Reverso

2024 - présent

Reverso est un éditeur de solutions d'IA: traduction, correction, dictionnaires.

- Dictionary Generation. Conception d'un pipeline LLM de génération de dictionnaires: 74 étapes, 17k lignes Python, LLMs d'OpenAl, Anthropic, AWS Bedrock), Postgresql, Flask, AWS, Terraform. Dictionnaire anglais contenant 250k entrées, 500k définitions et traductions en 26 langues.
- Management. Coordination de la R&D sur la traduction neuronale : filtrage des données d'entraînement par LLM, évaluation LLM des modèles, fine-tuning sur des corpus clients ou à base de glossaires spécifiques.

Co-fondateur, Short Edition

2009 - 2023

Short Edition est l'éditeur inventeur du Distributeur d'Histoires Courtes

- Management. Supervision de 8 personnes avec un budget annuel de 850 k€.
- NLP. Architecte du programme de recherche NLP : analyse, classification
- Dév web. Supervision de développeurs en Scrum (PHP Symfony).
- Infrastructure cloud. Mise en place d'une infrastructure auto-scalable et résiliente sur AWS avec Terraform: EC2, S3, RDS, Beanstalk, Opensearch, Cloudfront...
- Financements. Total de 3,8 M€ levés avec mes co-fondateurs + 1,5 M€ de CIR seul.
- Gestion industrielle. Supervision de la production et du SAV de 500 machines

Co-fondateur, Big Datext

2015 - 2017

Conseil et conception de solutions de Machine Learning & NLP:

- Airbus: architecte du prototype de la techno NLP de la startup Geotrend
- Butagaz: indicateur de bien-être des français par l'analyse de 5M tweets/sem
- Bluenove: extraction d'idées et clustering de milliers de verbatims
- SNCF: analyse de 3600+ verbatims issus de formulaires de satisfaction

Assistant de Recherche, University of California, San Diego 2012 - 2013 Recherche en Machine Learning : conception d'une version interactive de Latent Dirichlet Allocation utilisant le feedback utilisateur pendant l'apprentissage.

Officier Aspirant, Marine Nationale

2008 - 2009

En poste sur le Dupleix, réalisation d'un système de gestion de la situation tactique

PUBLICATIONS

- Brevets. Q. Pleplé et C. Sibieude, Distributeur d'Histoires Courtes 2020 Brevet France n°3033922 et Brevet États-Unis n°10536589
- Chapitre de livre. Q. Pleplé, Big Data, Le Livre Du CTO, Éditions Edilivre 2018
- Article scientifique. T. Hamon, Q. Pleplé, P. Paroubek, P. Zweigenbaum, 2014 C. Grouin, Automatic Analysis of Scientific and Literary Texts. DEFT2014

FORMATION

University of California, San Diego

2012 - 2014

Master of Sciences, spécialisation NLP: machine learning, deep learning, modèles de langage, inférence bayésienne, apprentissage supervisé et non supervisé

École Polytechnique

2008 - 2012

Cycle ingénieur polytechnicien, spécialisation Informatique et Réseaux. Classé 27^{ème} au concours national d'entrée, filière MP Informatique.

CERTIFICATIONS

 Lean Six Sigma, Black Belt 	2023
• AWS Solutions Architect, Associate	2023
Terraform, Associate	2021

• Terraform, Associate

INTERVENTIONS NOTABLES

• TEDx Erasmus University	2017
• Université Editis Éducation	2016
• Statlearn	2016
• Le Meilleur Dev de France	2015

INTERVIEWS MEDIA NOTABLES

• Radio, BBC	2016
• TV, BFM Business	2015
• TV, Russia Today	2015
 Presse, Actualitté 	2014

DISTINCTIONS

•	Classé 5ème au concours	2015
	Le Meilleur Dév de France, 1000 (candidats

- Meilleur Projet Scientifique 2010 École Polytechnique (3ème prix)
- Médaille de la Défense Nationale 2009 Bronze

ENSEIGNEMENT

Enseignant 2015 - 2017 Machine Learning & NLP, Université Grenoble Alpes (15h), Grenoble INP (4h), EPSI Grenoble (20h), IAE Grenoble (11h)

Assistant d'Enseignement 2012 - 2013

Conception d'algorithmes (800h) et Mathématiques discrètes (200h), University of California, San Diego

BÉNÉVOLAT

Président, Binet Réseau 2009 - 2010 Association dont l'objet est de développer et maintenir des services numériques pour les élèves de l'École Polytechnique.

DIVERS

- Langues : Français (maternel), Anglais (bilingue), Grec (B2)
- Famille : heureux père d'une fille